【裁判字號】    98,交聲,864
【裁判日期】    981118
【裁判案由】    違反道路交通管理處罰條例聲明異議
【裁判全文】
臺灣桃園地方法院刑事裁定             98年度交聲字第864號
原處分機關  交通部公路總局新竹區監理所中壢監理站
異  議  人
即受處分人  甲○○
上列受處分人因違反道路交通管理處罰條例案件，對於交通部公
路總局新竹區監理所中壢監理站於98年2 月25日所為之壢監裁字
第裁00－000000000 號違反道路交通管理事件裁決書不服，聲明
異議，本院裁定如下：
    主  文
異議駁回。
    理  由
一、原處分意旨略以：本件異議人即受處分人（下稱異議人）甲
    ○○在6 個月內，駕照違規記點共達6 點以上（於97年12
    月17日11時47分，駕駛車牌號碼8186-KE 號自用小客車「闖
    紅燈」，為桃園縣政府警察局龍潭分局石門派出所警員，以
    桃警局交字第DB0000000 號舉發違反道路交通管理事件通知
    單( 下稱舉發通知單) ，依道路交通管理處罰條例第53條第
    1 項及第63條第1 項第3 款記違規點數3 點。於98年1 月
    20日18時45分，駕駛車牌號碼8186-KE 號自用小客車「闖紅
    燈」，為桃園縣政府警察局龍潭分局石門派出所警員，以桃
    警局交字第DB0000000 號舉發通知單，依道路交通管理處罰
    條例第53條第1 項及第63條第1 項第3 款記違規點數3 點，
    共計6 點），爰依道路交通管理處罰條例第63條第3 項規定
    ，裁處吊扣駕駛執照1 個月並應接受道路交通安全講習之處
    分。
二、異議意旨略以：異議人於98年1 月20日並沒有闖紅燈，至於
    97年12月17日伊闖紅燈部分，異議人確實有該違規事實，伊
    沒有意見，因異議人於98年1 月20日沒有闖紅燈，所以沒有
    於6 個月內違規記點共達6 點以上之事，為此，爰依法聲明
    異議，請求撤銷本件裁決書云云。
三、按汽車駕駛人在6 個月內，違規記點共達6 點以上者，吊扣
    駕駛執照1 個月；又依前開規定受吊扣駕駛執照處分者，應
    接受道路交通安全講習，同條例第63條第3 項前段、第24條
    第1 項第5 款分別定有明文。次按受處分人，不服第8 條主
    管機關所為之處罰，得於接到裁決書之翌日起20日內，向管
    轄地方法院聲明異議，道路交通管理處罰條例第87條第1 項
    定有明文。準此，受處分人須待主管機關已依法裁決後，仍
    有不服該裁決者，始得依上開規定聲明異議，如主管機關尚
    未裁決，則無從聲明異議。
四、經查：異議人分別於97年12月17日11時47分，駕駛車牌號
    碼8186-KE 號自用小客車「闖紅燈」，為桃園縣政府警察局
    龍潭分局石門派出所警員，以桃警局交字第DB0000000 號舉
    發通知單，依道路交通管理處罰條例第53條第1 項及第63條
    第1 項第3 款記違規點數3 點。於98年1 月20日18時45分
    ，駕駛車牌號碼8186-KE 號自用小客車「闖紅燈」，為桃園
    縣政府警察局龍潭分局石門派出所警員，以桃警局交字第DB
    0000000 號舉發通知單，依道路交通管理處罰條例第53條第
    1 項及第63條第1 項第3 款記違規點數3 點，有桃園縣政府
    警察局桃警局交字第DB0000000 號舉發通知單、桃園縣政府
    警察局桃警交字第DB0000000 號舉發通知單各1 紙（均影本
    ）、違規查詢報表1 紙附卷可稽，足證異議人有汽車駕駛人
    在6 個月內，違規記點共達6 點以上之事實。
五、異議人雖執前由置辯，惟綜觀異議人異議之理由，主要係對
    98年1 月20日18時45分，駕駛車牌號碼8186-KE 號自用小客
    車「闖紅燈」部分聲明不服，惟查異議人於98年3 月19日向
    本院提出聲明異議時，並未檢附上開98年1 月20日18時45分
    ，駕駛車牌號碼8186-KE 號自用小客車「闖紅燈」事件之裁
    決書，且經本院依職權調查結果，受處分人異議時所依據之
    前揭舉發單（即桃園縣政府警察桃警局交字第DB0000000 號
    舉發通知單），尚未經主管機關依法裁決，而係至98年8 月
    14日始開立裁決書，此有交通部公路總局新竹區監理所中壢
    監理站98年6 月16日竹監壢字第0980013031號函、98年10月
    7 日竹監壢字第0980022755號函及函附資料在卷可稽（參見
    本院卷第39頁、第53頁至第56頁），揆諸首開說明，異議人
    人對未經裁決之案件聲明異議，其異議顯不合法定程式且屬
    無可補正，本院自無法就該部分事實予以審究。綜上，異議
    人既有上述2 次違規行為，並分別依道路交通管理處罰條例
    第63條第1 項第3 款規定共記違規點數6 點，而於6 個月內
    遭記違規點數共達6 點以上（包含6 點），依同條例第63條
    第3 項、第24條第1 項第1 款規定，自應吊扣駕駛執照1 個
    月，並接受道路交通安全講習。從而，原處分機關依前揭規
    定，於98年2 月25日以壢監裁字第裁00－000000000 號裁決
    書裁處吊扣異議人駕駛執照1 個月，並應接受道路交通安全
    講習，自屬適法而無不當，異議意旨求為撤銷原裁決，非有
    理由，應予駁回。
六、據上論斷，應依道路交通管理處罰條例第87條第2 項、道路
    交通案件處理辦法第19條，裁定如主文。
中    華    民    國    98    年    11    月    18    日
                  交通法庭    法  官  石蕙慈
以上正本證明與原本無異。
如不服本裁定，應於裁定送達後5 日內向本院提出抗告狀。
                              書記官  李佳穎
中    華    民    國    98    年    11    月    19    日


司法院資訊處製作；財團法人民間司法改革基金會備份。
